【裁判字號】    90,上更(一),140
【裁判日期】    900613
【裁判案由】    傷害
【裁判全文】
臺灣高等法院高雄分院刑事判決          九十年度上更(一)字第一四號
    上訴人
    即被告  乙○○
    指定辯護人  本院公設辯護人  李佩娟
右上訴人因傷害案件，不服臺灣屏東地方法院八十九年度易字第九五二號中華民國八
十九年九月二十五日第一審判決（起訴案號：臺灣屏東地方法院檢察署八十九年度偵
緝字第一三二號），提起上訴，判決後，由最高法院發回更審，本院判決如左：
      主      文
原判決撤銷。
乙○○傷害人之身體，累犯，處有期徒刑貳年。
      事      實
乙○○素行不良，於民國六十年、六十九年、七十一年、八十年、八十二年間，先後
因竊盜、妨害自由、傷害等罪，分別經台灣屏東地方法院判處罪刑確定，並執行完畢
。復於八十四年間因竊盜罪，經台灣屏東地方法院判處有期徒刑七月，因妨害自由案
件，經同法院判處有期徒刑七月，兩罪定其應執行刑一年確定，於八十六年六月二十
八日執行完畢。猶不知悔改，復於八十八年十一月十一日二十二時許，因飲酒時遭丙
○○辱，乃心生不滿，竟基於普通傷害之犯意，於同日晚上二十二時三十分左右，
在屏東縣高樹鄉○○路與慈心路口時，持附近工寮內所拾取之鐮刀朝丙○○揮砍，致
丙○○受有左前臂十×五公分裂傷，左手肘十五×十公分裂傷，、左上臂十×五公分
裂傷、右後肩十×五公分裂傷及左橈尺骨複雜、開放性骨折等傷害，丙○○治療後，
因上開左手肘傷至骨頭，且韌帶肌肉神經斷裂，致除大拇指外，其餘四指彎曲功能難
以恢復，惟因左大拇指及左手腕、左手肘均能自由活動，尚未使左手達於機能毀敗致
重傷之程度。案經丙○○訴由屏東縣警察局里港分局移送台灣屏東地方法院檢察署檢
察官偵查起訴。
      理      由
一、右揭事實業據被告乙○○坦承不諱，核與告訴人丙○○指訴之情節相符，復有屏
    東縣同慶醫院之診斷證甲書一紙在卷足憑，事證甲確，被告犯行已堪認定。被告
    雖另辯稱告訴人丙○○左手掌功能於案發前即已無法發揮功能，並非此次刀傷事
    件所致云云，惟查告訴人丙○○於案發前係右手後三指較為僵硬，但仍能移動，
    右大拇指及食指則均正常，另左手並無問題，此經告訴人供述在卷，證人曾順佐
    於本院調查中亦證稱：「丙○○被砍前左手都正常，都有在工作，被砍後左手才
    殘廢。」等語，而告訴人丙○○於左手被砍傷後，始因左手傷至骨頭且韌帶肌肉
    神經斷裂，左側除拇指外，其他四指之功能很難恢復，此有屏東縣同慶醫院八十
    九年八月十七日八九同總字第０三三號函一份附於原審卷內可稽，足證告訴人丙
    ○○左手掌之四指彎曲，功能難以恢復，純係被告乙○○之本件傷害所造成，被
    告乙○○所辯，顯係避就之詞，不足採信，犯行堪以認定。
二、按刑法第十條第四項第四款所謂毀敗一肢以上之機能，係指一肢以上之機能完全
    失其效用而言。查本件告訴人丙○○所受之傷，雖致使其四指彎曲，功能難以恢
    復，惟因左大拇指及左手腕、左手肘均能自由活動，尚難認使左手達於機能毀敗
    致重傷之程度。是核被告乙○○所為，係犯刑法第二百七十七條第一項之傷害罪
    。被告於八十四年間因竊盜罪，經台灣屏東地方法院判處有期徒刑七月，因妨害
    自由案件，經同法院判處有期徒刑七月，兩罪定其應執行刑一年確定，於八十六
    年六月二十八日執行完畢，有臺灣高等法院被告全國前案紀錄表一紙附卷可稽，
    其於受有期徒刑之執行完畢後，五年內再犯本件有期徒刑以上之罪，為累犯，應
    依法加重其刑。
三、原審據以論罪科刑，固非無見。惟被告係犯傷害罪，已如前述，原判決認係犯刑
    法第二百七十七條第二項後段之傷害致重傷，尚有未洽。被告上訴意旨，以原審
    量刑過重，指摘原判決不當，雖無理由，但原判決既有上開可議之處，自仍應由
    本院將原判決撤銷改判。爰審酌被告素行不良，僅因酒後言語衝突，即暴戾橫生
    ，揮刀相向，造成被害人終身不便，謀生困難等一切情狀，量處如主文所示之刑
    。另被告行兇之鐮刀已丟棄，未經扣案，非被告所有，且不屬違禁物，爰不為沒
    收之諭知，併此甲。
據上論斷，應依刑事訴訟法第三百六十九條第一項前段、第三百六十四條、第二百九
十九條第一項前段、刑法第二百七十七條第一項、第四十七條、罰金罰鍰提高標準條
例第一條前段，判決如主文。
本案經檢察官邱榮藏到庭執行職務。
中    華    民    國      九十      年       六       月     十三       日
                              臺灣高等法院高雄分院刑事第九庭
                                  審判長法官  張甲松
                                        法官  陳吉雄
                                        法官  任森銓
右正本證甲與原本無異。
被告不得上訴。
                                      書記官  張文斌
中    華    民    國      九十      年       六       月    十  五      日
附錄：本判決論罪科刑法條：
刑法第二百七十七條第一項：
傷害人之身體或健康者，處三年以下有期徒刑，拘役或一千元以下罰金。
                                                                        Ｆ


司法院資訊處製作；財團法人民間司法改革基金會備份。
